【裁判字號】    90,訴,2325
【裁判日期】    901116
【裁判案由】    毒品危害防制條例
【裁判全文】
臺灣高雄地方法院刑事判決                           九十年度訴第二三二五號
    公  訴  人  臺灣高雄地方法院檢察署檢察官
    被      告  甲  ○
右列被告因毒品危害防制條例案件，經檢察官提起公訴（九十年度毒偵字第二六二三
號），本院判決如左：
    主  文
甲○施用第一級毒品，累犯，處有期徒刑捌月；又施用第二級毒品，累犯，處有期徒
刑捌月，扣案之第二級毒品安非他命壹包驗後毛重零點肆公克（驗前毛重零點伍壹公
克），殘留第二級毒品安非他命之吸管貳支及玻璃吸食器壹組均沒收銷燬之；應執行
有期徒刑壹年貳月，扣案之第二級毒品安非他命壹包驗後毛重零點肆公克（驗前毛重
零點伍壹公克），殘留第二級毒品安非他命之吸管貳支及玻璃吸食器壹組均沒收銷燬
之。
    事  實
一、甲○前曾於民國八十六年一月間因違反麻醉藥品管理條例案件，經法院判處有期
    徒刑四月，於八十七年一月十三日執行完畢，猶不知悔改。甲○復於八十八年一
    月間內因施用毒品案件，經本院以八十八年度毒聲字第六六八號裁定送觀察、勒
    戒後，認無繼續施用毒品之傾向，由台灣高雄地方法院檢察署檢察官於八十八年
    二月十一日，以八十八年度偵字第三五二三號為不起訴處分確定。甲○嗣又於八
    十八年十月二十一日，有施用第二級毒品安非他命之行為，經本院以八十九年度
    毒聲字第五三二號裁定其令入勒戒處所，施以觀察、勒戒後，認有繼續施用毒品
    傾向，再經本院以八十九年度毒聲字第二○○二號裁定其令入戒治處所強制戒治
    一年，其上開犯行經起訴後，本院於八十九年五月三十日，以八十九年度鳳簡字
    第一八八號判處有期徒刑六月確定，竟仍未戒絕毒癮。嗣甲○於九十年六月四日
    十五時許回溯二十四小時內之某時，在不詳地點，及同年六月四日十三時許，在
    高雄縣岡山鎮○○里○○街七十七號住處，各別施用第一級毒品海洛因及第二級
    毒品安非他命一次，而於九十年六月四日十四時四十五分許，在其上址住處為警
    逮捕及採集尿液後查獲，並扣得第二級毒品安非他命一包驗後毛重○‧四公克（
    驗前毛重○‧五一公克）、殘留第二級毒品安非他命之吸管二支及玻璃吸食器一
    組等物。
二、案經高雄縣警察局岡山分局報請臺灣高雄地方法院檢察署檢察官偵查起訴。
    理  由
一、訊據被告甲○固坦承確有於右揭時地施用第二級毒品安非他命之情屬實，惟則矢
    口否認有施用第一級毒品海洛因犯行，辯稱：伊並無施用海洛因云云。經查被告
    於九十年六月四日經警查獲時所採集之尿液，經送驗結果，分別呈嗎啡及安非他
    命陽性反應，此有高雄縣政府衛生局於九十年六月十九日所出具之九十煙檢字第
    一○三六號煙毒尿液檢驗成績書一份在卷可稽，並有扣案之第二級毒品安非他命
    一包、吸管二支及玻璃吸食器一組可佐。至於扣案之白色晶體一包，經送驗結果
    ，係驗後毛重○‧四公克（驗前毛重○‧五一公克）之第二級毒品安非他命，而
    吸管二支及玻璃吸食器一組，均殘留有第二級毒品安非他命與之結合而無從析離
    ，此有高雄醫學院附設中和紀念醫院檢驗報告單三份附卷可稽，足證被告自白有
    施用第二級毒品安非他命之事實，核與事證相符，應堪採信。
二、被告尿液檢驗結果，呈第一級毒品嗎啡陽性反應，已如前述。且按海洛因施用入
    人體後水解還原成嗎啡，再循嗎啡之代謝方式排出體外，此有行政院衛生署藥物
    食品檢驗局七十三年藥檢壹字第Ｏ三Ｏ二二一號函說明綦詳。另依醫學臨床實驗
    及英國藥學會出版之  Isolation and Indentification of Drugs一書第二九三
    頁載明：海洛因經注射入人體後，迅速水解成6-Monoa Cety Imorphin，再緩緩
    繼續水解成嗎啡，然後再循嗎啡代謝之方式排出，同書第四三一至四三二頁並載
    有：嗎啡經注射入人體後，約百分之五十以上於八小時內自尿中排出，至二十四
    小時排出約百分之九十。此外，通常健康之成人一次注射嗎啡十五公絲，而以現
    行採用蟻醛酸試液及鉬鋑銨酸試液檢驗其尿液時，注射後八小時所排尿液易於檢
    出；八至二十四小時，視其取尿時間及尿量多寡，可能檢出；至二十四小時後所
    排出之尿液，用上述方法已難檢出，亦據前開行政院衛生署藥物食品檢驗局七十
    三年十一月三十日（七三）藥檢壹字第Ｏ三Ｏ二二一號函釋在案。另本院依職權
    將其於警訊時所採集之尿液檢體送複驗結果，仍呈嗎啡陽性反應，此有高雄醫學
    大學附設中和紀念醫院檢驗報告單一紙存卷可參，參諸前開說明，顯見被告確有
    於九十年六月四日十五時許回溯二十四小時內之某時施用第一級毒品海洛因之事
    實，殆無疑義。故被告前揭辯詞，應係臨訟卸責之語，不足採信。
三、被告甲○前曾於八十八年一月間因施用毒品案件，經本院以八十八年度毒聲字第
    六六八號裁定送觀察、勒戒後，認無繼續施用毒品之傾向，由台灣高雄地方法院
    檢察署檢察官於八十八年二月十一日，以八十八年度偵字第三五二三號為不起訴
    處分確定。嗣被告又於八十八年十月二十一日，有施用第二級毒品安非他命之行
    為，經本院以八十九年度毒聲字第五三二號裁定其令入勒戒處所，施以觀察、勒
    戒後，認有繼續施用毒品傾向，再經本院以八十九年度毒聲字第二○○二號裁定
    令入戒治處所強制戒治一年，其上開犯行經起訴後，本院於八十九年五月三十日
    ，以八十九年度鳳簡字第一八八號判處有期徒刑六月確定，此有本院上開刑事簡
    易判決、臺灣高雄地方法院檢察署檢察官不起訴處分書、臺灣高雄地方法院檢察
    署刑案資料查註紀錄表及臺灣高等法院被告全國前案紀錄表在卷足按，其於八十
    八年一月間因施用第二級毒品案件，經觀察、勒戒後，認無繼續施用毒品傾向，
    由檢察官為不起訴處分後；再於八十八年十月二十一日，復因施用第二級毒品案
    件經本院裁定施以觀察、勒戒後，認有繼續施用毒品傾向，經本院裁定令入戒治
    處所施以強制戒治並為科刑判決後，復為本案施用第一級及第二級毒品犯行，自
仍應依毒品危害防制條例第二十條三項之規定，另行起訴並審判之。故本案事證
    已臻明確，被告犯行堪予認定。
四、核被告甲○所為，係犯毒品危害防制條例第十條第一項及第二項之施用第一級毒
    品及第二級毒品罪。其分別持有第一級毒品海洛因、第二級毒品安非他命之低度
    行為，應各為進而施用之高度行為所吸收，均不另論罪。被告上開施用第一級毒
    品及第二級毒品犯行，其犯意各別，行為互異，應予分論併罰。被告前曾於八十
    六年一月間因麻醉藥品管理條例案件，經法院判處有期徒刑四月，於八十七年一
    月十三日執行完畢，此有前開臺灣高雄地方法院檢察署刑案資料查註紀錄表足按
    ，其於有期徒刑之執行完畢後，五年內再犯本件最重本刑均為有期徒刑以上之刑
    之罪，為累犯，應各依刑法第四十七條之規定，加重其刑。爰審酌被告有多次施
    用第二級毒品之犯行，經數次施以觀察勒戒及強制戒治之處分後，仍未能戒絕毒
    癮，堪認其具成癮性，而上開矯治處分已難收教化、遷善之效，及其犯罪後坦承
    部分犯行、所犯之罪質係自戕行為等一切情狀，各量處如主文所示之刑，並定其
    應執行刑，藉資懲儆。末查，扣案之第二級毒品安非他命一包驗後毛重○‧四公
    克（驗前毛重○‧五一公克），殘留第二級毒品安非他命之玻璃吸食器一組及吸
    管二支等物，應依毒品危害防制條例第十八條第一項之規定，宣告沒收銷燬之；
    至於上開毒品經鑑驗耗損部分業已滅失，故未就此耗損部分併予宣告沒收，附此
    敘明。
據上論斷，應依刑事訴訟法第二百九十九條第一項前段、毒品危害防制條例第十條第
一項、第二項、第十八條第一項、刑法第十一條前段、第四十七條、第五十一條第五
款，判決如主文。
中      華      民      國      九十      年     十一     月    十六    日
                                臺灣高雄地方法院刑事第二庭
                                      法  官    李代昌
右正本證明與原本無異。
如不服本判決，應於判決送達後十日內，向本院提出上訴狀。
                                      書記官    吳月華
中      華      民      國      九十      年     十一     月    十九    日
附錄本判決論罪科刑適用法條


司法院資訊處製作；財團法人民間司法改革基金會備份。
